Inventaris van het archief van het Ministerie van Koloniën: Openbare Mailrapporten, 1901-1950
Nationaal Archief, Den Haag
Ministerie van Koloniën: Mailrapporten
Koloniën / Mailrapporten
1901-1950
K23061
453 inventarisnummer(s); 51,50 meter
Normale geschreven, getypte en gedrukte documenten, geen bijzondere handschriften.
Nationaal Archief, Den Haag
Ministerie voor Uniezaken en Overzeese Rijksdelen, 1949-1952 Ministerie van Koloniën, 1842-1945 Ministerie van Overzeese Gebiedsdelen, 1945-1949
Door middel van mailrapporten informeerde het Nederlands-Indische bestuur de regering in Den Haag over de situatie in de kolonie. Een mailrapport is een lijst van inhoudelijk kort en bondig omschreven en per jaar doorlopend genummerde berichten, veelal voorzien van bijlagen. Als bijlagen werden onder meer in afschrift meegezonden: adviezen van de Raad van Indië, rapporten van de commandanten van leger en marine, rapporten van residenten, verslagen van reizen en onderzoekingen, processtukken, overzichten en staten van financiële en economische aard. De mailrapporten, aanwezig over de jaren 1869-1950, werden in een aparte serie bijeen gehouden, al werden de bijlagen ook wel in het verbaal opgeborgen. Ze zijn te raadplegen met behulp van de mailrapportlijsten en van achteraf vervaardigde jaarlijkse indices (jaren 1869-1899, 1902, 1921-1928). Deze gedetailleerde indices (2.10.10) zijn rubriekmatig ingedeeld en bevatten tevens klappers op persoons- en plaatsnamen. Alle mailrapporten vanaf 1869, de mailrapportlijsten en indices zijn op microfiche raadpleegbaar.
Archiefvorming
Geschiedenis van het archiefbeheer
De verwerving van het archief
Het archief is krachtens bepalingen van de Archiefwet overgebracht.
Aanwijzingen voor de gebruiker
Openbaarheidsbeperkingen
Volledig openbaar.
Materiële beperkingen
Het archief kent geen beperkingen voor het raadplegen van stukken als gevolg van slechte materiële staat.
Aanvraaginstructie
Openbare archiefstukken kunnen online worden aangevraagd en gereserveerd. U kunt dit ook via de terminals in de studiezaal van het Nationaal Archief doen. Om te kunnen reserveren dient u de volgende stappen te volgen:
Creëer een account of log in.
Selecteer in de archiefinventaris een archiefstuk.
Klik op ‘Reserveer’ en kies een tijdstip van inzage.
Verwant materiaal
Beschikbaarheid van kopieën
Inventarisnummers van dit archief zijn niet in kopievorm beschikbaar
Afgescheiden archiefmateriaal
De archieven van het Ministerie van Koloniën vallen in twee delen uiteen: de periode 1901-1940 en de periode 1940-1963.
Periode 1901-1940
Dit gedeelte is verdeeld in:
A. Het openbare verbaal archief (minuten) met de ontvangen stukken en alfabetische en systematische indexen. (vanaf 1922 alleen alfabetische en systematische indexen van departementen). (Inventarisnummer 2.10.36.04 en de belangrijkste toegang hierop: 2.10.36.11)
B. Geheim verbaal met ontvangen stukken en alfabetische indexen. (2.10.36.51. De belangrijkste toegang hierop is 2.10.36.50)
C. Mailrapporten met mailrapportlijsten, vanaf 1914 verdeeld in een geheime en openbaar gedeelte. (2.10.36.02, deze inventaris; de mailrapportlijsten 2.10.36.03; de geheime mailrapporten: 2.10.36.06, en de geheime mailrapportlijsten: 2.10.36.07)
D. Archieven van het Commissariaat voor Indische/Indonesische Zaken 1927-1940. Deze archieven bestaan voornamelijk uit stukken betreffende het sturen en betalen van ambtenaren met verlof en van stukken over de aanschaf van goederen voor Indië. Deze archieven zijn geordend naar de verbalen en hebben brievenboeken als ingangen (niet toegankelijk via onderwerp door de afwezigheid van indexen.) (2.10.49)
Periode 1940-1963
Dit gedeelte is verdeeld in:A. "Londens archief". Deze archieven werden gevormd tijdens de twee wereldoorlog door het Ministerie van Koloniën door de Regering in Ballingschap in Londen. Ze bestaan voornamelijk uit bundels stukken van 1940 tot 1945, geordend op onderwerp. Ze gaan over het beleid van de regering met betrekking tot de koloniën, met brievenboeken en een inventarislijst die fungeert als toegang. De documenten die in deze periode in Nederland zijn gemaakt, zijn van weinig belang voor de gang van zaken in de koloniën. (2.10.45)
B. Openbare verbaal archief van 1940 tot ca. 1950 met postboeken, systematische en alfabetische indexen, openbaar archief van ca. 1950 tot 1963 met brievenboeken en dossierlijsten. Vanaf 1950 adopteerde departement na departement het archiefsysteem. Vanaf die tijd was het classificatiesysteem niet langer gebaseerd op de chronologie van datum en nummer van de betreffende resolutie, maar op het onderwerp waar het over ging. (2.10.36.04 en de belangrijkste toegang hierop: 2.10.36.11)
C. Geheim verbaal archief 1940-1954 met brievenboeken, systematische en alfabetische registers (2.10.36.52), Geheim archief 1955-1963 met brievenboeken en dossierlijsten. De belangrijkste toegang hierop is 2.10.36.50.
D. Mailrapporten tot 1953 met mailrapportlijsten. (2.10.36.06 en 2.10.36.07)
E. Archieven van het Commissariaat voor Oost Indië/Indonesische Zaken tot 1949 met brievenboeken. (2.10.49)
De tekst van deze paragraaf is ontleend aan: Sources of the history of Asia and Oceania in the Netherlands, part II. - München: Saur, 1983.
Verwante archieven
De mailrapporten over de periode 1869-1900 zijn beschreven in de inventaris van het hoofdarchief 1850-1900 (2.10.02).
Beschrijving van de series en archiefbestanddelen
- Mailrapporten, 1
  - Mailrapporten Oost-Indië openbaar., 1901-1950; 1-453
    1. Om verdere schade door veelvuldig gebruik te voorkomen, is het grootste gedeelte van de openbare mailrapporten gemicroficheerd, te weten de periode 1901 - 1945.
    2. Is u uit de literatuur of uit de mailrapporten-index het mailrapportnummer bekend, en blijkt dit mailrapport in de hieronder beschreven serie bij onderzoek te ontbreken, raadpleeg dan de mailrapportlijst (via 2.10.36.03) van het desbetreffende jaar, waar u in de marge een verwijzing naar de verblijfplaats (verbaaldatum+nummer) van dit rapport in de openbare of in de geheime verbalen vindt.
    - mailrapporten 1 - 590, 1901, 1
    - mailrapporten 591 - 941, 1901, 2
    - mailrapporten 1 - 464, 1902, 3
    - mailrapporten 465 - 1163, 1902, 4
    - mailrapporten 1 - 531, 1903, 5
    - mailrapporten 532 - 1120, 1903, 6
    - mailrapporten 1 - 906, 1904, 7
    - mailrapporten 907 - 1327, 1904, 8
    - mailrapporten 1 - 714, 1905, 9
    - mailrapporten 715 - 1380, 1905, 10
    - mailrapporten 1 - 281, 1906, 11
    - mailrapporten 282 - 692, 1906, 12
    - mailrapporten 693 - 757 1906, 13
    - mailrapporten 758 - 1196 1906, 14
    - mailrapporten 1197 - 1861 1906, 15
    - mailrapporten 1 - 762A 1907, 16
    - mailrapporten 763 - 1437 1907, 17
    - mailrapporten 1438 - 1562 1907, 18
    - mailrapporten 1563 - 1749 1907, 19
    - mailrapporten 1 - 243 1908, 20
    - mailrapporten 244 - 535 1908, 21
    - mailrapporten 536 - 865 1908, 22
    - mailrapporten 866 - 1372 1908, 23
    - mailrapporten 1373 - 1698 1908, 24
    - mailrapporten 1699 - 2071 1908, 25
    - mailrapporten 1 - 302 1909, 26
    - mailrapporten 303 - 516 1909, 27
    - mailrapporten 517 - 740 1909, 28
    - mailrapporten 741 - 1048 1909, 29
    - mailrapporten 1049 - 1233 1909, 30
    - mailrapporten 1234 - 1532 1909, 31
    - mailrapporten 1533 - 1949 1909, 32
    - mailrapporten 1 - 329 1910, 33
    - mailrapporten 330 - 632 1910, 34
    - mailrapporten 633 - 885A 1910, 35
    - mailrapporten 776 - 1122 1910, 36
    - mailrapporten 1123 - 1433 1910, 37
    - mailrapporten 1434 - 1694 1910, 38
    - mailrapporten 1695 - 2041 1910, 39
    - mailrapporten 1 - 277 1911, 40
    - mailrapporten 278 - 636 1911, 41
    - mailrapporten 637 - 838 1911, 42
    - mailrapporten 839 - 1091 1911, 43
    - mailrapporten 1092 - 1395 1911, 44
    - mailrapporten 1396 - 1513 1911, 45
    - mailrapporten 1514 - 1874 1911, 46
    - mailrapporten 1875 - 2250 1911, 47
    - mailrapporten 1 - 203 1912, 48
    - mailrapporten 204 - 685 1912, 49
    - mailrapporten 686 - 1029 1912, 50
    - mailrapporten 1030 - 1305 1912, 51
    - mailrapporten 1306 - 1473 1912, 52
    - mailrapporten 1474 - 1780 1912, 53
    - mailrapporten 1781 - 2027 1912, 54
    - mailrapporten 2028 - 2304 1912, 55
    - mailrapporten 1 - 268 1913, 56
    - mailrapporten 269 - 490 1913, 57
    - mailrapporten 491 - 719 1913, 58
    - mailrapporten 720 - 933 1913, 59
    - mailrapporten 934 - 1155 1913, 60
    - mailrapporten 1156 - 1340 1913, 61
    - mailrapporten 1341 - 1516 1913, 62
    - mailrapporten 1517 - 1830 1913, 63
    - mailrapporten 1831 - 2149 1913, 64
    - mailrapporten 2150 - 2457 1913, 65
    - mailrapporten 1 - 313 1914, 66
    - mailrapporten 314 - 494 1914, 67
    - mailrapporten 495 - 672 1914, 68
    - mailrapporten 673 - 910 1914, 69
    - mailrapporten 911 - 1130 1914, 70
    - mailrapporten 1131 - 1388 1914, 71
    - mailrapporten 1389 - 1638 1914, 72
    - mailrapporten 1639 - 1960 1914, 73
    - mailrapporten 1961 - 2205 1914, 74
    - mailrapporten 2206 - 2535 1914, 75
    - mailrapporten 1 - 225 1915, 76
    - mailrapporten 226 - 504 1915, 77
    - mailrapporten 505 - 813 1915, 78
    - mailrapporten 814 - 1027 1915, 79
    - mailrapporten 1028 - 1284 1915, 80
    - mailrapporten 1285 - 1573 1915, 81
    - mailrapporten 1574 - 1768 1915, 82
    - mailrapporten 1769 - 2053 1915, 83
    - mailrapporten 2054 - 2485 1915, 84
    - mailrapporten 1 - 219 1916, 85
    - mailrapporten 220 - 530 1916, 86
    - mailrapporten 531 - 853 1916, 87
    - mailrapporten 854 - 1019 1916, 88
    - mailrapporten 1020 - 1265 1916, 89
    - mailrapporten 1266 - 1484 1916, 90
    - mailrapporten 1485 - 1706 1916, 91
    - mailrapporten 1707 - 1891 1916, 92
    - mailrapporten 1892 - 2286 1916, 93
    - mailrapporten 2287 - 2713 1916, 94
    - mailrapporten 1 - 214 1917, 95
    - mailrapporten 215 - 378 1917, 96
    - mailrapporten 378A - 717 1917, 97
    - mailrapporten 718 - 965 1917, 98
    - mailrapporten 966 - 1167 1917, 99
    - mailrapporten 1168 - 1424 1917, 100
    - mailrapporten 1425 - 1528 1917, 101
    - mailrapporten 1529 - 1868 1917 (1518 toegevoegd), 102
    - mailrapporten 1869 - 2090 1917, 103
    - mailrapporten 2091 - 2338 1917, 104
    - mailrapporten 2339 - 2518 1917, 105
    - mailrapporten 2519 - 2691 1917, 106
    - mailrapporten 1 - 332 1918, 107
    - mailrapporten 333 - 646 1918, 108
    - mailrapporten 674 - 974 1918, 109
    - mailrapporten 975 - 1348 1918, 110
    - mailrapporten 1349 - 1665 1918, 111
    - mailrapporten 1666 - 1856 1918, 112
    - mailrapporten 1857 - 2221 1918, 113
    - mailrapporten 2222 - 2479 1918, 114
    - mailrapporten 2480 - 2653 1918, 115
    - mailrapporten 2654 - 2800 1918, 116
    - mailrapporten 1 - 262 1919, 117
    - mailrapporten 263 - 350 1919, 118
    - mailrapporten 351 - 687 1919, 119
    - mailrapporten 688 - 888 1919, 120
    - mailrapporten 889 - 1096 1919, 121
    - mailrapporten 1097 - 1265 1919, 122
    - mailrapporten 1266 - 1516 1919, 123
    - mailrapporten 1517 - 1805 1919, 124
    - mailrapporten 1806 - 2009 1919, 125
    - mailrapporten 2010 - 2222 1919, 126
    - mailrapporten 2223 - 2403 1919, 127
    - mailrapporten 2404 - 2510 1919, 128
    - mailrapporten 2511 - 2645 1919, 129
    - mailrapporten 2646 - 2787 1919, 130
    - mailrapporten 2788 - 2962 1919, 131
    - mailrapporten 1 - 153 1920, 132
    - mailrapporten 154 - 293 1920, 133
    - mailrapporten 294 - 422 1920, 134
    - mailrapporten 423 - 558 1920, 135
    - mailrapporten 559 - 715 1920, 136
    - mailrapporten 716 - 836 1920, 137
    - mailrapporten 837 - 994 1920, 138
    - mailrapporten 995 - 1164 1920, 139
    - mailrapporten 1165 - 1361 1920, 140
    - mailrapporten 1362 - 1569 1920, 141
    - mailrapporten 1570 - 1698 1920, 142
    - mailrapporten 1699 - 1822 1920, 143
    - mailrapporten 1823 - 2008 1920, 144
    - mailrapporten 2009 - 2186 1920, 145
    - mailrapporten 2187 - 2389 1920, 146
    - mailrapporten 2390 - 2550 1920, 147
    - mailrapporten 2504 (bijlagen) 1920, 148
    - mailrapporten 2551 - 2837 1920, 149
    - mailrapporten 2838 - 3032 1920, 150
    - mailrapporten 3033 - 3206 1920, 151
    - mailrapporten 3207 - 3454 1920, 152
    - mailrapporten 3455 - 3589 1920, 153
    - mailrapporten 3590 - 3848 1920, 154
    - mailrapporten 1 - 318 1921, 155
    - mailrapporten 319 - 422 1921, 156
    - mailrapporten 423 - 574 1921, 157
    - mailrapporten 575 - 860 1921, 158
    - mailrapporten 861 - 990 1921, 159
    - mailrapporten 991 - 1210 1921, 160
    - mailrapporten 1211 - 1496 1921, 161
    - mailrapporten 1497 - 1676 1921, 162
    - mailrapporten 1677 - 1785 1921, 163
    - mailrapporten 1786 - 1819 1921, 164
    - mailrapporten 1820 - 1985 1921, 165
    - mailrapporten 1986 - 2134 1921, 166
    - mailrapporten 2135 - 2381 1921, 167
    - mailrapporten 2382 - 2473 1921, 168
    - mailrapporten 2474 - 2698 1921, 169
    - mailrapporten 2699 - 2830 1921, 170
    - mailrapporten 2831 - 3038 1921, 171
    - mailrapporten 3039 - 3234 1921, 172
    - mailrapporten 3235 - 3494 1921, 173
    - mailrapporten 3495 - 3738 1921, 174
    - mailrapporten 3739 - 4038 1921, 175
    - mailrapporten 1 - 348 1922, 176
    - mailrapporten 349 - 623 1922, 177
    - mailrapporten 624 - 892 1922, 178
    - mailrapporten 893 - 1246 1922, 179
    - mailrapporten 1247 - 1514 1922, 180
    - mailrapporten 1515 - 1626 1922, 181
    - mailrapporten 1627 - 1907 1922, 182
    - mailrapporten 1908 - 2092 1922, 183
    - mailrapporten 2093 - 2275 1922, 184
    - mailrapporten 2276 - 2449 1922, 185
    - mailrapporten 2450 - 2790 1922, 186
    - mailrapporten 2791 - 2968 1922, 187
    - mailrapporten 2969 - 3291 1922, 188
    - mailrapporten 3292 - 3525 1922, 189
    - mailrapporten 3526 - 3688 1922, 190
    - mailrapporten 3689 - 3804 1922, 191
    - mailrapporten 3805 - 3937 1922, 192
    - mailrapporten 3938 - 4124 1922, 193
    - mailrapporten 4125 - 4360 1922, 194
    - mailrapporten 1 - 261 1923, 195
    - mailrapporten 262 - 463 1923, 196
    - mailrapporten 464 - 815 1923, 197
    - mailrapporten 816 - 938 1923, 198
    - mailrapporten 939 - 1136 1923, 199
    - mailrapporten 1137 - 1350 1923, 200
    - mailrapporten 1351 - 1572 1923, 201
    - mailrapporten 1573 - 1852 1923, 202
    - mailrapporten 1853 - 2070 1923, 203
    - mailrapporten 2071 - 2400 1923, 204
    - mailrapporten 2401 - 2658 1923, 205
    - mailrapporten 2659 - 2920 1923, 206
    - mailrapporten 2921 - 3192 1923, 207
    - mailrapporten 3193 - 3374 1923, 208
    - mailrapporten 3375 - 3583 1923, 209
    - mailrapporten 3584 - 3767 1923, 210
    - mailrapporten 1 - 350 1924, 211
    - mailrapporten 351 - 575 1924, 212
    - mailrapporten 576 - 857 1924, 213
    - mailrapporten 858 - 1137 1924, 214
    - mailrapporten 1138 - 1355 1924, 215
    - mailrapporten 1356 - 1584 1924, 216
    - mailrapporten 1585 - 1779 1924, 217
    - mailrapporten 1780 - 1972 1924, 218
    - mailrapporten 1973 - 2306 1924, 219
    - mailrapporten 2307 - 2642 1924, 220
    - mailrapporten 2643 - 2916 1924, 221
    - mailrapporten 2917 - 3174 1924, 222
    - mailrapporten 3175 - 3379 1924, 223
    - mailrapporten 1 - 186 1925, 224
    - mailrapporten 187 - 344 1925, 225
    - mailrapporten 345 - 574 1925, 226
    - mailrapporten 575 - 798 1925, 227
    - mailrapporten 799 - 998 1925, 228
    - mailrapporten 999 - 1136 1925, 229
    - mailrapporten 1137 - 1322 1925, 230
    - mailrapporten 1323 - 1626 1925, 231
    - mailrapporten 1627 - 1786 1925, 232
    - mailrapporten 1787 - 1857 1925, 233
    - mailrapporten 1858 - 2067 1925, 234
    - mailrapporten 2068 - 2206 1925, 235
    - mailrapporten 2207 - 2382 1925, 236
    - mailrapporten 2383 - 2559 1925, 237
    - mailrapporten 2560 - 2726 1925, 238
    - mailrapporten 2727 - 2847 1925, 239
    - mailrapporten 1 - 120 1926, 240
    - mailrapporten 121 - 170 1926, 241
    - mailrapporten 171 - 322 1926, 242
    - mailrapporten 323 - 487 1926, 243
    - mailrapporten 488 - 608 1926, 244
    - mailrapporten 609 - 794 1926, 245
    - mailrapporten 795 - 949 1926, 246
    - mailrapporten 950 - 1109 1926, 247
    - mailrapporten 1110 - 1249 1926, 248
    - mailrapporten 1250 - 1360 1926, 249
    - mailrapporten 1361 - 1467 1926, 250
    - mailrapporten 1468 - 1612 1926, 251
    - mailrapporten 1613 - 1751 1926, 252
    - mailrapporten 1752 - 1911 1926, 253
    - mailrapporten 1912 - 2100 1926, 254
    - mailrapporten 2101 - 2247 1926, 255
    - mailrapporten 2248 - 2419 1926, 256
    - mailrapporten 2420 - 2527 1926, 257
    - mailrapporten 2528 - 2650 1926, 258
    - mailrapporten 2651 - 2751 1926, 259
    - mailrapporten 1 - 161 1927, 260
    - mailrapporten 162 - 322 1927, 261
    - mailrapporten 323 - 495 1927, 262
    - mailrapporten 496 - 689 1927, 263
    - mailrapporten 690 - 835 1927, 264
    - mailrapporten 836 - 945 1927, 265
    - mailrapporten 946 - 1048 1927, 266
    - mailrapporten 1049 - 1166 1927, 267
    - mailrapporten 1167 - 1320 1927, 268
    - mailrapporten 1321 - 1448 1927, 269
    - mailrapporten 1449 - 1557 1927, 270
    - mailrapporten 1558 - 1706 1927, 271
    - mailrapporten 1707 - 1856 1927, 272
    - mailrapporten 1857 - 1977 1927, 273
    - mailrapporten 1978 - 2077 1927, 274
    - mailrapporten 2078 - 2191 1927, 275
    - mailrapporten 2192 - 2327 1927, 276
    - mailrapporten 2328 - 2417 1927, 277
    - mailrapporten 2418 - 2576 1927, 278
    - mailrapporten 2577 - 2737 1927, 279
    - mailrapporten 2738 - 2865 1927, 280
    - mailrapporten 2866 - 2950 1927, 281
    - mailrapporten 1 - 128 1928, 282
    - mailrapporten 129 - 173 1928, 283
    - mailrapporten 174 - 341 1928, 284
    - mailrapporten 342 - 437 1928, 285
    - mailrapporten 438 - 620 1928, 286
    - mailrapporten 621 - 711 1928, 287
    - mailrapporten 712 - 771 1928, 288
    - mailrapporten 772 - 883 1928, 289
    - mailrapporten 884 - 1056 1928, 290
    - mailrapporten 1057 - 1210 1928, 291
    - mailrapporten 1211 - 1395 1928, 292
    - mailrapporten 1396 - 1560 1928, 293
    - mailrapporten 1561 - 1738 1928, 294
    - mailrapporten 1739 - 1917 1928, 295
    - mailrapporten 1918 - 2032 1928, 296
    - mailrapporten 2033 - 2185 1928, 297
    - mailrapporten 2186 - 2283 1928, 298
    - mailrapporten 2284 - 2478 1928, 299
    - mailrapporten 2479 - 2644 1928, 300
    - mailrapporten 2645 - 2775 1928, 301
    - mailrapporten 2776 - 2936 1928, 302
    - mailrapporten 2937 - 3107 1928 (nrs. 3073 - 3079: luchtpost 1928), 303
    - mailrapporten 3108 - 3222 1928, 304
    - mailrapporten 3223 - 3322 1928, 305
    - mailrapporten 3323 - 3414 1928, 306
    - mailrapporten 3415 - 3517 1928, 307
    - mailrapporten 1 - 102 1929, 308
    - mailrapporten 103 - 224 1929, 309
    - mailrapporten 225 - 355 1929, 310
    - mailrapporten 356 - 592 1929, 311
    - mailrapporten 593 - 747 1929, 312
    - mailrapporten 748 - 904 1929, 313
    - mailrapporten 905 - 1109 1929, 314
    - mailrapporten 1110 - 1198 1929, 315
    - mailrapporten 1199 - 1369 1929, 316
    - mailrapporten 1370 - 1511 1929, 317
    - mailrapporten 1512 - 1574 1929, 318
    - mailrapporten 1575 - 1638 1929, 319
    - mailrapporten 1639 - 1707 1929, 320
    - mailrapporten 1708 - 1897 1929, 321
    - mailrapporten 1898 - 2148 1929, 322
    - mailrapporten 2149 - 2286 1929, 323
    - mailrapporten 2287 - 2418 1929, 324
    - mailrapporten 2419 - 2493 1929, 325
    - mailrapporten 2479 1929, 326
    - mailrapporten 2494 - 2664 1929, 327
    - mailrapporten 2665 - 2796 1929, 328
    - mailrapporten 2797 - 2894 1929, 329
    - mailrapporten 2895 - 3019 1929, 330
    - mailrapporten 3020 - 3125 1929, 331
    - mailrapporten 3126 - 3234 1929, 332
    - mailrapporten 3235 - 3349 1929, 333
    - mailrapporten 3350 - 3479 1929, 334
    - mailrapporten 3480 - 3562 1929, 335
    - mailrapporten 3563 - 3691 1929, 336
    - mailrapporten 1 - 112 1930, 337
    - mailrapporten 113 - 253 1930, 338
    - mailrapporten 254 - 407 1930, 339
    - mailrapporten 408 - 574 1930, 340
    - mailrapporten 575 - 674 1930, 341
    - mailrapporten 675 - 841 1930, 342
    - mailrapporten 842 - 973 1930, 343
    - mailrapporten 974 - 1242 1930, 344
    - mailrapporten 1243 - 1407 1930, 345
    - mailrapporten 1408 - 1556 1930, 346
    - mailrapporten 1557 - 1675 1930, 347
    - mailrapporten 1676 - 1791 1930 (nr. 1696: luchtpost 1930), 348
    - mailrapporten 1792 - 1903, 1930, 349
    - mailrapporten 1904 - 2006, 1930, 350
    - mailrapporten 2007 - 2085, 1930, 351
    - mailrapporten 1 - 42, 1931, 352
    - mailrapporten 43 - 90, 1931, 353
    - mailrapporten 91 - 210, 1931, 354
    - mailrapporten 211 - 293, 1931, 355
    - mailrapporten 294 - 503, 1931, 356
    - mailrapporten 504 - 697, 1931, 357
    - mailrapporten 833, 1931, 358
    - mailrapporten 698 - 934, 1931, 359
    - mailrapporten 935 - 984, 1931, 360
    - mailrapporten 985 - 1205, 1931, 361
    - mailrapporten 1206 - 1401, 1931, 362
    - mailrapporten 1402 - 1670, 1931, 363
    - mailrapporten 1671 - 1835, 1931, 364
    - mailrapporten 1 - 177, 1932, 365
    - mailrapporten 178 - 252, 1932, 366
    - mailrapporten 253 - 438, 1932, 367
    - mailrapporten 439 - 643, 1932, 368
    - mailrapporten 644 - 766, 1932, 369
    - mailrapporten 767 - 861, 1932, 370
    - mailrapporten 862 - 1036, 1932, 371
    - mailrapporten 1037 - 1134, 1932, 372
    - mailrapporten 1135 - 1330, 1932, 373
    - mailrapporten 1331 - 1497, 1932, 374
    - mailrapporten 1498 - 1663, 1932, 375
    - mailrapporten 1664 - 1734, 1932, 376
    - mailrapporten 1 - 223, 1933, 377
    - mailrapporten 224 - 378, 1933, 378
    - mailrapporten 379 - 545, 1933, 379
    - mailrapporten 544, 1933, 380
    - mailrapporten 546 - 801, 1933, 381
    - mailrapporten 802 - 950, 1933, 382
    - mailrapporten 951 - 1163, 1933, 383
    - mailrapporten 1164 - 1268, 1933, 384
    - mailrapporten 1269 - 1545, 1933, 385
    - mailrapporten 1 - 219, 1934, 386
    - mailrapporten 220 - 416, 1934, 387
    - mailrapporten 417 - 591, 1934, 388
    - mailrapporten 592 - 741, 1934, 389
    - mailrapporten 742 - 946, 1934, 390
    - mailrapporten 947 - 1313, 1934, 391
    - mailrapporten 1314 - 1413, 1934, 392
    - mailrapporten 1414 - 1555, 1934, 393
    - mailrapporten 1 - 179, 1935, 394
    - mailrapporten 180 - 282, 1935, 395
    - mailrapporten 283 - 469, 1935, 396
    - mailrapporten 470 - 713, 1935, 397
    - mailrapporten 714 - 950, 1935, 398
    - mailrapporten 951 - 1199, 1935, 399
    - mailrapporten 1200 - 1312, 1935, 400
    - mailrapporten 1 - 200, 1936, 401
    - mailrapporten 201 - 451, 1936, 402
    - mailrapporten 452 - 648, 1936, 403
    - mailrapporten 649 - 897, 1936, 404
    - mailrapporten 898 - 1130, 1936, 405
    - mailrapporten 1131 - 1301, 1936, 406
    - mailrapporten 1 - 239, 1937, 407
    - mailrapporten 240 - 524, 1937, 408
    - mailrapporten 525 - 655, 1937, 409
    - mailrapporten 656 - 741, 1937, 410
    - mailrapporten 742 - 979, 1937, 411
    - mailrapporten 980 - 1181, 1937, 412
    - mailrapporten 1182 - 1254, 1937, 413
    - mailrapporten 1255 - 1294, 1937, 414
    - mailrapporten 1 - 122, 1938, 415
    - mailrapporten 123 - 171, 1938, 416
    - mailrapporten 172 - 303, 1938, 417
    - mailrapporten 304 - 403, 1938, 418
    - mailrapporten 404 - 495, 1938, 419
    - mailrapporten 496 - 586, 1938, 420
    - mailrapporten 587 - 697, 1938, 421
    - mailrapporten 698 - 786, 1938, 422
    - mailrapporten 787 - 920, 1938, 423
    - mailrapporten 921 - 1065, 1938, 424
    - mailrapporten 1066 - 1199, 1938, 425
    - mailrapporten 1200 - 1359, 1938, 426
    - mailrapporten 1 - 114, 1939, 427
    - mailrapporten 115 - 256, 1939, 428
    - mailrapporten 257 - 360, 1939, 429
    - mailrapporten 361 - 469, 1939, 430
    - mailrapporten 470 - 621, 1939, 431
    - mailrapporten 622 - 682, 1939, 432
    - mailrapporten 683 - 779, 1939, 433
    - mailrapporten 780 - 865, 1939, 434
    - mailrapporten 866 - 960, 1939, 435
    - mailrapporten 961 - 1171, 1939, 436